臺灣臺中地方法院民事裁定
111年度豐簡聲字第5號
聲  請  人  王鈞樟  
相  對  人  貓貓咪咪有限公司

法定代理人  楊茗    
上列當事人間聲請停止執行事件，本院裁定如下：
    主    文
聲請人供擔保新臺幣75,000元後，本院111年度司執字第5168號
執行事件之強制執行程序，於本院110年度豐簡字第851號確認本
票債權不存在事件終結（判決確定、和解或撤回起訴）前應暫予
停止。
    理    由
一、本件聲請意旨略以：聲請人和相對人間因本票強制執行事件
    ，業經另行具狀起訴在案。聲請人願供擔保，請求裁定鈞院
    111年度司執字第5168號強制執行事件，於判決確定前，停
    止執行等語。
二、按強制執行程序開始後，除法律另有規定外，不停止執行，
    強制執行法第18條第1項定有明文。次按發票人主張本票係
    偽造、變造者，應於接到本票裁定後20日之不變期間內，對
    執票人向為裁定法院提起確認之訴；發票人主張本票債權不
    存在而提起確認之訴不合於第1項之規定者，法院依發票人
    聲請，得許其提供相當並確實之擔保，停止強制執行，非訟
    事件法第195條第1項、第3項定有明文。準此，執票人已聲
    請本票准許強制執行裁定而聲請強制執行程序進行中，票據
    債務人如主張除票據係偽造、變造外之其他妨礙或消滅執行
    人票據權利事由，或於本票准許強制執行裁定送達後逾20日
    ，對執票人起訴請求確認票據債權不存在，即得聲請供擔保
    准許停止執行程序之進行。再按法院因必要情形或依聲請定
    相當並確實之擔保，為停止強制執行之裁定者，該擔保金額
    之多寡如何認為相當，固屬法院職權裁量之範圍；惟此項擔
    保係擔保執行債權人因停止執行所應受之損害，故法院定擔
    保金額時，自應斟酌該債權人因停止執行可能遭受之損害，
    以為衡量標準，非以債權額為依據（最高法院92年台抗字第
    480號裁定意旨參照）。
三、本件聲請人以其經向本院提起確認本票債權不存在事件為由
    ，聲請裁定停止本院111年度司執字第5168號給付票款強制
    執行事件之執行程序。經查：
  ㈠本院111年度司執字第5168號強制執行事件現尚未終結，而聲
    請人已對相對人提起確認本票債權不存在事件，現由本院審
    理中等情，業經本院調取該執行卷宗及本院110年豐簡字第8
    51號確認本票債權不存在事件卷宗審究無訛，是聲請人以其
    已提起確認本票債權不存在事件為由，聲請供擔保停止強制
    執行，為有理由，應予准許。
  ㈡至於聲請人應提供之擔保金方面，依前揭說明，本院酌定擔
    保金額時，應僅斟酌相對人未能即時受償所受之損害額定之
    。本院審核上開強制執行案卷結果，本件相對人請求強制執
    行之執行名義所示債權金額為新臺幣（下同）500,000元，
    則相對人因停止執行所受之損失，即應為相對人遲延收取上
    開執行債權之期間內，依債權數額按法定利率5％計算遲延利
    息之損害。
  ㈢再本件確認本票債權不存在事件之訴訟標的金額為500,000元
    ，依民事訴訟法第427條規定應適用簡易程序，且未逾民事
    訴訟法第466條第1項所定數額，屬不得上訴第三審之事件，
    參考各級法院辦案期限實施要點規定，第1、2審簡易程序審
    判案件之期限分別為10個月、2年，共計2年10個月，加上裁
    判送達、上訴、分案等期間，兩造上開訴訟審理期限約需3
    年，爰以此為預估因獲准停止執行而致相對人執行延宕之期
    間。則相對人因停止強制執行未能及時受償之可能損害金額
    為75,000元【計算式如下：500,000元×5％×3＝75,000元】，
    是本院認為聲請人應供擔保之擔保金額以75,000元為適當，
    爰裁定如主文第1項所示。
四、依非訟事件法第195條第3項，裁定如主文。
中　　華　　民　　國　　111 　年　　2 　　月　　9 　　日
                  豐原簡易庭　　法　官　廖弼妍
如不服本裁定，應於送達後10日內，向本院提出抗告狀表明抗告
理由，如於本裁定宣示後送達前提起抗告者，應於裁定送達後10
日內補提抗告理由書（須附繕本），並繳納新臺幣1,000元之裁
判費。
以上為正本係照原本作成。
中　　華　　民　　國　　111 　年　　2 　　月　　10　　日
                                書記官  陳貴卿